【裁判字號】    99,審易,604
【裁判日期】    991012
【裁判案由】    違反毒品危害防制條例
【裁判全文】
臺灣新竹地方法院刑事宣示判決筆錄     99年度審易字第604號
公  訴  人  臺灣新竹地方法院檢察署檢察官
被      告  乙○○
指定辯護人  本院公設辯護人甲○○
上列被告因違反毒品危害防制條例案件，經檢察官提起公訴（99
年度毒偵字第1230號），檢察官聲請改依協商程序而為判決，本
院於中華民國99年10月12日下午5 時在本院刑事第八法庭宣示判
決，出席職員如下：
                              法  官  楊惠芬
                              書記官  張懿中
                              通  譯  邱立杰
法官起立朗讀判決主文、犯罪事實要旨、處罰條文、附記事項及
告以上訴限制、期間並提出上訴狀之法院，且諭知記載其內容：
一、主  文
    乙○○施用第二級毒品，累犯，處有期徒刑拾月。
二、犯罪事實要旨：
（一）乙○○前曾於民國95年因妨害自由案件，經本院於96年5
      月18日以96年度訴字第160 號判處有期徒刑5 月，於96年
      5 月18日確定；又經本院於96年8 月10日以96年度聲減字
      第900 號裁定減為有期徒刑2 月又15日，並於96年8 月20
      日確定，嗣於97年5 月19日縮刑期滿執行完畢。
（二）乙○○前曾於87年間因施用毒品案件，經臺灣新竹地方法
      院檢察署檢察官聲請，而經本院於87年12月22日以87年度
      毒聲字第1092號裁定送勒戒處所觀察、勒戒，旋因觀察、
      勒戒後，因認無繼續施用毒品傾向，於88年1 月30日執行
      完畢出所，並經臺灣新竹地方法院檢察署檢察官於88年1
      月30日以87年度偵字第7621號、88年度偵字第606 號為不
      起訴處分確定。其又於88年間因施用毒品案件，經臺灣新
      竹地方法院檢察署檢察官聲請，而經本院於88年9 月3 日
      以88年度毒聲字第1782號裁定送勒戒處所觀察、勒戒，旋
      因觀察、勒戒後，因認有繼續施用毒品傾向，經臺灣新竹
      地方法院檢察署檢察官聲請，而經本院於88年10月14日以
      88年度毒聲字第2020號裁定令入戒治處所施以強制戒治，
      嗣因執行屆滿3 月，其成效經評定為合格，無繼續戒治之
      必要，復經臺灣新竹地方法院檢察署檢察官聲請，而經本
      院於89年3 月3 日以89年度毒聲字第649 號裁定停止戒治
      ，並於89年3 月21日出所，其保護管束期間於89年10月2
      日屆滿，未經撤銷保護管束，而視為強制戒治執行完畢，
      至其此部分施用毒品犯行，經臺灣新竹地方法院檢察署檢
      察官聲請簡易判決處刑，而經本院於88年12月30日以88年
      度竹簡字第651 號判處有期徒刑6 月，於89年2 月8 日確
      定。其又於91年間因施用毒品案件，經臺灣新竹地方法院
      檢察署檢察官聲請，而經本院於91年7 月12日以91年度毒
      聲字第748 號裁定令入戒治處所施以強制戒治1 年，於92
      年7 月12日強制戒治期滿出所，至其此部分施用毒品犯行
      ，經臺灣新竹地方法院檢察署檢察官起訴，而經本院於91
      年12月11日以91年度易字第632 號判處有期徒刑6 月，於
      91年12月30日確定。其又於94年間因施用毒品案件，經臺
      灣新竹地方法院檢察署檢察官起訴，而經本院於94年5 月
      31日以94年度易字第199 號判決判處有期徒刑9 月，於94
      年6 月16日確定。其又於98年間因施用毒品案件，經臺灣
      新竹地方法院檢察署檢察官起訴，而經本院於98年9 月16
      日以98年度審易字第328 號判處有期徒刑9 月，於98年9
      月16日確定。其又於99年間因施用毒品案件，經臺灣新竹
      地方法院檢察署檢察官起訴，而經本院於99年5 月20日以
      99年度審易字第254 號判處有期徒刑10月，於99年5 月20
      日確定。
（三）詎乙○○猶不知悔改，仍未戒除毒癮，復於前開強制戒治
      執行完畢及前揭違反毒品危害防制條例案件後，又另行起
      意，並基於施用第二級毒品甲基安非他命之犯意，於99年
      4 月20日17時許，在新竹縣竹北市○○路246 巷底後山之
      某茶園後，以將第二級毒品甲基安非他命置放玻璃球內燒
      烤，讓其起煙霧，再以吸食器吸食煙霧之方式，施用第二
      級毒品甲基安非他命。嗣其因另案遭通緝，於99年4 月22
      日12時30分許，在上址為警緝獲，經警將其親採封緘之尿
      液送鑑結果，呈安非他命陽性反應及甲基安非他命陽性反
      應，因而為警循線查悉上情。
三、處罰條文：
    毒品危害防制條例第10條第2 項，刑法第11條前段、第47條
    第1 項。
四、協商判決除有刑事訴訟法第四百五十五條之四第一項第一款
    於本訊問程序終結前，被告撤銷協商合意或檢察官撤回協商
    聲請者；第二款被告協商之意思非出於自由意志者；第四款
    被告所犯之罪非第四百五十五條之二第一項所定得以協商判
    決者；第六款被告有其他較重之裁判上一罪之犯罪事實者；
    第七款法院認應諭知免刑或免訴、不受理者情形之一，及違
    反同條第二項「法院應於協商合意範圍內為判決；法院為協
    商判決所科之刑，以宣告緩刑或二年以下有期徒刑、拘役或
    罰金為限」之規定者外，檢察官與被告、辯護人均不得上訴
    。
五、如有前項得上訴之情形，得自收受宣示判決筆錄送達之日起
    10日內，向本院提出上訴書狀，上訴於第二審法院。
中    華    民    國    99    年    10    月    12    日
                  刑事第九庭    書記官  張懿中
                                法  官  楊惠芬
以上正本證明與原本無異。
中    華    民    國    99    年    10    月    13    日
                                書記官  張懿中
附錄本案論罪科刑法條：
毒品危害防制條例第10條：
施用第一級毒品者，處六月以上五年以下有期徒刑。
施用第二級毒品者，處三年以下有期徒刑。

司法院資訊處製作；財團法人民間司法改革基金會備份。
